【裁判字號】    99,親,43
【裁判日期】    990617
【裁判案由】    生父死亡後之認領
【裁判全文】
臺灣板橋地方法院民事判決                99年度親字第43號
原      告  甲○○
訴訟代理人  高榮志 律師
被      告  丙○○○
            乙○○
上列當事人間請求生父死亡後之認領事件，於中華民國99年5 月
26日經言詞辯論終結，本院判決如下：
    主      文
被告丙○○○、乙○○之被繼承人簡榮信（男、民國○○年○○月○○
日生、民國96年11月15日歿）應認領原告甲○○（女、民國○○年
○ 月○○日生、身分證統一編號：Ｚ000000000號）為其子女。
訴訟費用由被告負擔。
    事      實
甲、原告方面：
一、聲明：如主文所示。
二、陳述：
（一）被告丙○○○、乙○○之子即被繼承人簡榮信與原告生母
      鍾秀旻在無婚姻關係下，於民國○○年○ 月○○日生下原告，
      嗣簡榮信於96年11月15日死亡。因原告生母鍾秀旻長期未
      盡保護教養原告之義務，被告丙○○○乃另案聲請本院改
      定監護人，業經本院裁定由被告丙○○○擔任原告之監護
      人確定在案。
（二）原告於本院審理前即98年5 月6 日偕同被告丙○○○至法
      務部調查局進行ＤＮＡ血緣關係比對試驗，結果顯示其二
      人確有祖孫之血緣關係，且原告自一歲起，即由被告丙○○○照顧迄今，堪認簡榮信確係原告之生父。為此，依民
      法第1067條第2 項規定，請求被告之被繼承人簡榮信應認
      領原告其子女。
三、證據：提出戶籍謄本3 件、除戶謄本1 件、本院98年度監字
    第356 號民事裁定影本1 件、法務部調查局鑑定書暨甲○○
    等血緣案DNA 型別鑑定記錄表影本各1 件為證。
乙、被告方面：
一、聲明：同意原告之請求。
二、陳述：
（一）對於原告主張之事實無意見。
（二）原告確係被告之子簡榮信與鍾秀旻所生之子女。
丙、本院依職權調取本院98年度監字第356 號改定監護人事件卷
    宗。
    理      由
一、按關於認諾及訴訟上自認或不爭執事實之效力，於第589 條
    認領子女之訴，不適用之，民事訴訟法第594 條定有明文。
    本件被告於言詞辯論期日同意原告之請求並就原告主張之事
    實為自認，揆諸首揭法條之說明，自不發生被告認諾或不爭
    執事實之效力。然法院以此自認或不爭執之情形，為其依自
    由心證判斷事實真偽之資料，於法要無違背，此自最高法院
    29年上字第56號判例意旨即可明瞭，合先敘明。
二、原告主張其生母為鍾秀旻，被告丙○○○、乙○○則為簡榮
    信之父母，嗣簡榮信已於96年11月15日死亡，其繼承人為父
    母即被告丙○○○、乙○○；因原告生母鍾秀旻長期未盡保
    護教養原告之義務，被告丙○○○乃另案聲請本院改定監護
    人，並經本院裁定由被告丙○○○擔任原告之監護人確定之
    事實，業據原告提出兩造、鍾秀旻之戶籍謄本及簡榮信之除
    戶謄本、本院98年度監字第356 號民事裁定影本等件為證，
    復經本院依職權調取本院98年度監字第356 號改定監護人事
    件卷宗核閱無訛，並為被告所自認，應認為真實。
三、原告主張其為生母鍾秀旻與簡榮信在無婚姻關係下所生，原
    告自幼即由被告丙○○○照顧，撫養長大；且原告於本院審
    理前即98年5 月6 日偕同被告丙○○○至法務部調查局進行
    ＤＮＡ血緣關係比對試驗，結果顯示其二人確有祖孫之血緣
    關係之事實，業據原告提出法務部調查局鑑定書暨甲○○等
    血緣案DNA 型別鑑定記錄表影本各1 件為證，復為被告所自
    認。準此，經上開科學鑑定之結果既可認定原告與被告丙○○○間存在祖（母）孫（女）血緣關係，自堪認原告主張被
    告丙○○○、乙○○所生之子簡榮信為原告之生父等情，要
    屬真實，堪以採信。
四、按有事實足認其為非婚生子女之生父者，非婚生子女或其生
    母或其他法定代理人，得向生父提起認領之訴。前項認領之
    訴，於生父死亡後，得向生父之繼承人為之。生父無繼承人
    者，得向社會福利主管機關為之；民法第1067條第1 項、第
    2 項定有明文。次按非婚生子女在民法親屬編修正前出生者
    ，修正之民法第1067條之規定，亦適用之；民法親屬編施行
    法第10條第2 項亦定有明文。本件原告既為其生母鍾秀旻與
    被告之子簡榮信在無婚姻關係下所生，簡榮信即為非婚生子
    女即原告之生父。從而，原告依民法第1067條第2 項、第1
    項之規定，訴請被告之被繼承人甲○○認領原告為其子女，
    為有理由，應予准許。
五、據上論結，本件原告之訴為有理由，爰依民事訴訟法第78條
    、第85條第1 項前段，判決如主文。
中    華    民    國    99    年    6     月    17    日
                  家事法庭  法  官  郭光興
以上正本係照原本作成。
如對本判決不服，須於判決送達後20日內向本院提出上訴狀。
中    華    民    國    99    年    6     月    18    日
                            書記官  簡維萍

司法院資訊處製作；財團法人民間司法改革基金會備份。
